【裁判字號】    91,簡上,142
【裁判日期】    920414
【裁判案由】    竊盜
【裁判全文】
臺灣新竹地方法院刑事判決                        九十一年度簡上字第一四二號
    上  訴  人
    即  被  告  甲○○
右上訴人因竊盜案件，不服本院新竹簡易庭九十一年度竹簡字第六一三號中華民國九
十一年十一月四日第一審簡易判決（原聲請案號：臺灣新竹地方法院檢察署九十一年
度偵字第五三九六號），提起上訴，本院管轄第二審之合議庭判決如左：
    主  文
上訴駁回。
    事  實
一、甲○○前曾於民國八十五年間，因搶奪案件，經臺灣高等法院臺中分院判處有期
    徒刑二年確定，於八十七年四月九日假釋出獄，刑期至八十七年十月一日屆滿未
    經撤銷假釋而以已執行完畢論，詎其仍不知悛悔，意圖為自己不法之所有，於九
    十一年八月十二日十五時許，在新竹市香山區香林里柑林溝一百九十號處，徒手
    竊取丙○○及乙○○因合夥經營而共同所有並放置在該處之模板七塊（價值新臺
    幣二千元），得手後，旋將所竊得之前揭模板以其所駕駛車號ＰＩ—三一五六號
    之自小貨車載回新竹市○○路八號處供己作為水泥墊板之用，嗣因甲○○在搬運
    上揭模板時為乙○○當場察覺，轉知其太太胡陳愛珠而報警，經警循線查獲，並
    在上址起獲前開模板而查悉上情。
二、案經丙○○訴由新竹市警察局第三分局報請臺灣新竹地方法院檢察署檢察官聲請
    簡易判決處刑。
    理  由
一、訊據上訴人即被告甲○○固供承有於上開時地取走被害人丙○○及證人乙○○共
    同所有之模板七塊，並載送至如事實欄所述地點，供己作為墊高水泥之用等情不
    諱，惟矢口否認有何竊盜犯行，辯稱：該處圍籬裡面有很多好的模板，不過我取
    走的這些模板是破損的，且是放在路邊，不是放在圍籬內，所以我認為那些模板
    是沒人要的，才會拿走。當時我將模板載走後不久，發現有一輛車跟在我的車後
    面，我就停下來問對方，經過解釋，對方也同意暫時讓我使用，只是因為對方的
    太太先前已經報案，所以警察說還是要做筆錄並移送。我是獲得對方同意才加以
    使用，並無竊盜之犯行云云。經查：
    （一）右揭事實，業據告訴人丙○○指述及證人乙○○指訴失竊情節綦詳（見偵
          查卷第六、十八頁、本院卷第六八至七二頁），並經證人即查獲警員吳承
          富證述：當時接獲胡太太報案，‧‧‧後來就和胡太太一起到被告處，我
          問胡太太該模板是不是你們的，胡太太說是，我們就請被告到派出所說明
          等情在卷（見本院卷第七三頁），且有車籍作業系統—查詢認可資料及贓
          證物品認領保管收據各一份、被告所駕駛車輛之照片二幀、被告將上揭模
          板供作墊高水泥之用之照片二幀（見偵查卷第七、八、十及十一頁）、暨
          前揭模板放置處之照片四幀附卷足憑（見本院卷第六四及六五頁），復為
          被告自承：確將上揭模板取走，並供作墊高水泥之用等情不諱，足見被告
          確有於右揭時地，在未告知告訴人及證人乙○○之情況下，以其所駕駛之
          前開自小貨車，擅將告訴人及證人乙○○因合夥而共同所有之前揭模板，
          自原放置處載運至新竹市○○路八號處，並留供己用之行為，足資認定。
    （二）次查，被告雖辯稱：當時模板是放在圍籬外之路邊，我以為沒人要，所以
          才拿走云云，然證人乙○○於本院調查時已結證稱：好的模板和壞的模板
          大部分都是摻在一起，我們並不是要讓任何人都可來拿，否則就不會圍籬
          笆及報警，如果有人要拿壞掉的模板，也是應該要來跟我們說。（對被告
          說曾停下車向你說他要拿這些東西回去墊高水泥，你也表示同意，有何意
          見？）沒有這一回事，我當時只是抄了車牌就走了。（放置模板處，除模
          板外，還有無其他東西？）沒有等語明確（見本院卷第六九至七一頁），
          而放置模板之地點，與馬路間不惟有圍牆、籬笆相隔，甚且，在鐵皮圍牆
          上尚有以黃色噴漆噴上「偷竊，依法究辦」等字樣等情，有前開模板放置
          處之照片在卷足憑（見本院卷第六四及六五頁），足見放置在圍牆、籬笆
          內區域之模板為有主物，並非廢棄不用一節，為一般人均顯而易見之事，
          被告卻在未獲得告訴人及證人乙○○之同意下，擅將前揭模板取走，自難
          謂其無不法所有之意圖。縱退一步言，被告當時所拿取之前揭模板已因不
          明原因而移至路邊，然觀現場照片所示，放置模板處和馬路之間雖有圍牆
          及籬笆相隔，惟並不是完全隔開，仍有部分區域是用幾支木棍及鐵架搭起
          一簡易鷹架，任何人均仍可自由跨進放置模板之區域裡，而被告對拿取前
          揭模板時，圍牆上已有右開噴漆字樣等情，亦不否認（見本院卷第八六頁
          ），足見被告所拿取之模板縱在路邊，惟該模板和圍牆、籬笆裡面所放置
          之模板並非完全處於非用特殊方法（例如需以鑰匙開啟門扉），否則即不
          能相互移置之外觀上顯見係絕對獨立之二個放置地點之狀態，是以自難僅
          以模板係放置在路邊一節，即當然可認該模板是原所有人欲丟棄之物。再
          者，被告業已供述：我取走模板時，旁邊並無其他物品等語在卷（見本院
          卷第四一頁），則被告所拿取之前揭模板既非和其他廢棄物同置一處，被
          告又未詢問模板所有人或附近住家等以確定其所拿取之前揭模板確屬他人
          丟棄之物，且參告訴人所陳述：模板如果是還可以使用的，我們就會使用
          ，如果是不能使用的，我們就會放火燒掉，我們並沒有意思要給別人去處
          理等語（見本院卷第二六頁），及被告將該模板供作墊高水泥之用等情，
          足見前開模板縱有破損，然尚屬有價值而堪使用之物，則被告又如何能確
          定所有人確已視該模板為無用且要丟棄之物？而被告既無法確定此節，卻
          又在此情況下，擅自取走該模板，益徵其確具為自己不法所有之意圖，是
          其所為，足認已成立竊取他人所有模板之犯行。被告上揭所辯，均無非事
          後卸責之詞，不足採信。從而，本件事證已臻明確，被告犯行堪以認定，
          應予依法論科。
三、核被告甲○○所為，係犯刑法第三百二十條第一項之普通竊盜罪。又被告前曾於
    八十五年間，因搶奪案件，經臺灣高等法院臺中分院判處有期徒刑二年確定，於
    八十七年四月九日假釋出獄，刑期至八十七年十月一日屆滿未經撤銷假釋而以已
    執行完畢論等情，有臺灣新竹地方法院檢察署刑案資料查註紀錄表及臺灣高等法
    院被告全國前案紀錄表各一份在卷可按，是其前受有期徒刑執行完畢，於五年以
    內再犯本件有期徒刑以上之罪，為累犯，應依刑法第四十七條之規定，加重其刑
    。原審以被告所犯罪證明確，爰引適用刑法第三百二十條第一項、第四十一條第
    一項前段、第四十七條，罰金罰鍰提高標準條例第一條前段、第二條，量處有期
    徒刑四月，如易科罰金，以三百元折算一日，核其認事用法，俱無違誤，量刑亦
    堪允洽。被告上訴意旨，仍執前詞而否認其有竊盜犯行，顯無理由，應予駁回。
據上論斷，應依刑事訴訟法第四百五十五條之一第一項、第三項、第三百六十八條，
判決如主文。
本案經檢察官邱朝智到庭執行職務。
中      華      民      國    九十二    年      四      月      十四    日
                                    臺灣新竹地方法院刑事第二庭
                                      審判長法  官  王  銘  勇
                                            法  官  魏  瑞  紅
                                            法  官  楊  惠  芬
右正本證明與原本無異。
不得上訴。
                                            書記官  鄭  明  枝
中      華      民      國    九十二    年      四      月      十四    日
附錄本案論罪科刑之主要法條：
刑法第三百二十條第一項
意圖為自己或第三人不法之所有，而竊取他人之動產者，為竊盜罪，處五年以下有期
徒刑、拘役或五百元以下罰金。


司法院資訊處製作；財團法人民間司法改革基金會備份。
